臺灣高雄地方法院刑事判決　　　　　　　　　　　　九十一年度易字第三七九九號
　　公　訴　人　臺灣高雄地方法院檢察署檢察官
　　被　　　告　甲○○
右列被告因竊盜案件，經檢察官提起公訴（九十一年度偵字第二０八七四號），本院
判決如左：
    主  文
甲○○竊盜，累犯，處有期徒刑陸月，如易科罰金，以參佰元折算壹日。
    事  實
一、甲○○曾因違反肅清煙毒條例案件，經本院於民國八十六年一月三十一日以八十
    五度訴字第三一五四號判決，判處有期徒刑三年五月確定，於八十八年一月十八
    日縮短刑期假釋出監，並於八十九年五月十四日假釋期滿，以執行完畢論，詎其
    竟仍不知悔改，復意圖為自己不法之所有，於九十一年九月十六日四時，在高雄
    縣旗山鎮○○○街台灣高雄地方法院旗山簡易法庭旁，竊取乙○○所有車牌號碼
    為５６７０─ＦＢ號自用小客車一部，得手後留供己用。嗣於翌日十九時五十分
    許，在高雄縣旗山鎮○○○路之金都遊藝場前，適甲○○擬駕駛前開竊得之自用
    小客車搭載不知情之陳文清（另經公訴人為不起訴處分）離去時，為埋伏之員警
    林元崇上前逮捕，甲○○見狀即行逃逸，嗣經警循線查獲而悉上情。
二、案經高雄縣警察局旗山分局報告台灣高雄地方法院檢察署檢察官偵查起訴。
    理  由
一、訊據被告甲○○固不否認於九十一年九月十七日十九時五十分許，在右揭遊戲場
    前，為警發現其正欲駕駛上開自用小客車搭載陳文清離去等情，惟矢口否認有何
    竊盜犯行，並辯稱：「：：：當日我是先向朋友（比我小三、歲，綽號「『嘉勝
    』借的，我看見該車玻璃已經破了，我就問他，他說該車是偷來的。我是在北站
    遇到他的。是吸毒時認識他，認識三、四年。當日我是騎車遇到他，我問他車子
    為何玻璃破了，他說是偷來。我就開車到醫院去載陳文清，後來載他去遊藝場。
    之後又要把他載回醫院時，警員就來了，陳某到遊藝場是要去找人。我沒有向陳
    某說該車是偷來的。我是因為怕被警員抓，所以我看到警員時才跑，車子的確不
    是我偷的」云云（見本院九十一年十一月二十一日訊問筆錄）。然查：前揭車牌
    號碼５６７０─ＦＢ號自用小客車確為被害人乙○○所有，於九十一年九月十六
    日四時許，在台灣高雄地方法院旗山簡易法庭前失竊等情，業據被害人乙○○迭
    於警訊時指述詳盡，並有車籍作業系統查詢認可資料及贓物認領保管收據各一紙
    在卷可稽，被告雖以前揭情詞置辯，然被告為一成年人，其豈會明知該部車輛為
    贓物之情況下，仍向綽號「嘉勝」之人借來使用？且其對於雙方如何約定還車一
    事，非但無法交代，且又始終無法提供該「嘉勝」之真實姓名年籍以供查證，所
    供在在與常情有違，顯係虛擬之詞，並不實在。再參以該車失竊之時點與被告遭
    查獲之時相隔不足一日，是應足認前揭自用小客車確係被告竊取。按犯罪事實所
    憑之證據，並不以直接證據為限，間接證據亦包括在內，而無論何種證據其為訴
    訟上之證明，如已達一般人得以確信其為真實之程度，即非不得為有罪之認定，
    被告雖始終否認有竊盜之犯行，惟綜合上開各項間接證據交互判斷，前開自用小
    客車，應為被告所竊取，至為明灼，被告所辯，要係卸責之詞，不足採信，其犯
    行洵堪認定。
二、核被告所為，係犯刑法第三百二十條第一項竊盜罪。又被告曾因違反肅清煙毒條
    例案件，經本院以八十五度訴字第三一五四號判決，判處有期徒刑三年五月確定
    ，於八十八年一月十八日縮短刑期假釋出監，並於八十九年五月十四日假釋期滿
    ，以執行完畢論等情，有臺灣高等法院被告全國前案紀錄表一份在卷可按，其於
    五年內再犯本件有期徒刑以上之罪，為累犯，應依法加重其刑。審酌被告之犯罪
    動機、目的、手段，與生活狀況、品行、智識程度，其於審理時一再飾詞卸責，
    否認犯行而未見悔意，暨遭竊之自用小客車價值不菲等一切情狀，量處如主文所
    示之刑，並諭知易科罰金之折算標準。
據上論斷，應依刑事訴訟法第二百九十九條第一項前段，刑法第三百二十條第一項、
第四十七條，罰金罰鍰提高標準條例第一條前段、第二條，判決如主文。
本案經檢察官羅水郎到庭執行職務。
中      華      民      國    九十一    年     十二     月    三十一    日
                                    臺灣高雄地方法院刑事第五庭
                                        審判長法  官    吳永宋
                                              法  官    劉傑民
                                              法  官    張茹棻
右正本證明與原本無異。
如不服本判決，應於判決送達後十日內，向本院提出上訴狀。
                    書記官    李忠霖
中      華      民      國    九十一    年     十二     月    三十一    日
附錄本案科刑判決法條：
刑法第三百二十條第一項
意圖為自己或第三人不法之所有，而竊取他人之動產者，為竊盜罪，處五年以下有期
徒刑、拘役或五百元以下罰金。
